【裁判字號】    92,訴,1360
【裁判日期】    920625
【裁判案由】    毒品危害防制條例
【裁判全文】
臺灣臺中地方法院刑事判決                        九十二年度訴字第一三六號
    公  訴  人  臺灣臺中地方法院檢察署檢察官
    被      告  甲○○
右列被告因毒品危害防制條例案件，經檢察官提起公訴（九十二年度偵字第八四四、
八七三、八八八號），本院判決如左：
    主  文
甲○○連續施用第一級毒品，處有期徒刑壹年；扣案海洛因貳包（壹包淨重零點壹陸
公克、包裝重零點參貳公克，另壹包淨重零點壹貳公克、包裝重零點參捌公克），均
沒收銷燬之；又扣案之注射針筒貳支，均沒收。
    事  實
一、甲○○曾因施用毒品案件，經本院以九十一年度毒聲字第二三四一號裁定送觀察
    、勒戒後，認無繼續施用毒品之傾向，由臺灣臺中地方法院檢察署檢察官於民國
    （下同）九十一年九月二十五日（起訴書誤為二十六日）以九十一年度毒偵字第
    二五六二號為不起訴處分並公告確定。詎仍不知悔改，復於五年內，基於施用第
    一級毒品海洛因之概括犯意，自九十二年二月底起，以平均一天二次之頻率，連
    續在其位於臺中市南屯區○○○街二七號六樓之十九之住處，將第一級毒品海洛
    以清水稀釋後，藉由針筒為靜脈注射之施打方式，施用第一級毒品海洛英多次。
    嗣分別於九十二年三月十三日十時十分許、同年月十六日二十時許及同年月二十
    一日十六時三十分許，為警分別於臺中市○區○○路六二四號三樓、健行路與梅
    川西路口及大雅路與太原路口處，查獲注射針筒二支、第一級毒品海洛因一包重
    約０‧四公克及第一級毒品海洛因一包重約０‧三公克。經依本院九十二年毒聲
    字第八一八號裁定送觀察、勒戒，認有繼續施用毒品之傾向。
二、案經臺中市警察局、臺中市警察局第二分局移送暨臺灣臺中看守所函請臺灣臺中
    地方法院檢察署檢察官偵查起訴。
    理  由
一、訊據被告甲○○固曾於偵訊中否認有何於右揭時、地施用第一級毒品海洛因之犯
    行，惟其業於本院審理時就右開犯行坦承不諱，核與被告甲○○三度被查獲後所
    採集之尿液經送驗結果均呈施打第一級毒品海洛因代謝後之嗎啡反應情節相符，
    有中山醫學大學附設醫院藥物濫用檢測中心檢驗報告三份在卷可稽，並有注射針
    筒二支、第一級毒品海洛因二包（第一包淨重０‧一六公克，包裝重０‧三二公
    克；第二包淨重０‧一二公克，包裝重０‧三八公克）扣案可資佐證，復有法務
    部調查局鑑定通知書（該局調科壹字第120012755、120012756號函）二份在卷可
    稽，堪信被告自白與事實相符。查本件被告甲○○前曾因施用毒品案件，經觀察
    、勒戒後，認無繼續施用毒品之傾向，經臺灣臺中地方法院檢察署檢察官以九十
    一年度毒偵字第二五六二號為不起訴處分並公告確定在案，猶不知悔改，復於五
    年內，基於施用第一級毒品海洛因之概括犯意，自九十二年二月底起至九十二年
    三月二十一日止，以平均一天二次之頻率，連續在其位於臺中市南屯區○○○街
    二七號六樓之十九之住處，將第一級毒品海洛以清水稀釋後，藉由針筒為靜脈注
    射之施打方式，施用第一級毒品海洛因多次，再經本院以九十二年度毒聲字第八
    一八號裁定送臺灣臺中看守所附設勒戒處所觀察、勒戒後，認有繼續施用毒品之
    傾向等情，有前揭不起訴處分書、臺灣臺中地方法院檢察署刑案資料查註紀錄表
    、臺灣高等法院臺中分院被告全國前案紀錄表、臺灣臺中看守所附設勒戒處所九
    十二年四月九日中所正衛字第０九二０００一二五四號函送之有無繼續施用毒品
    傾向證明書各一份附卷可稽，是被告於前開不起訴處分確定後五年內再犯毒品危
    害防制條例第十條第一項之罪，並經裁定觀察、勒戒後認有繼續施用傾向之犯行
    ，事證明確，堪予認定。
二、核被告甲○○所為，係犯毒品危害防制條例第十條第一項之施用第一級毒品之罪
    ，而被告持有第一級毒品海洛因之低度行為，已為施用第一級毒品之高度行為所
    吸收，爰不另論罪；又被告施用第一級毒品先後均有多次之行為，且其時間緊接
    ，所犯罪名與犯罪構成要件相同，顯係基於概括之犯意反覆為之，為連續犯，應
    依刑法第五十六條之規定以一罪論，並加重其刑。爰審酌被告長期施用具有成癮
    性之毒品，危害身心甚鉅，且經觀察、勒戒後，猶未知自省而故態復萌，再施用
    毒品不輟，無視於毒品對於自身健康之戕害及國家對於杜絕毒品犯罪之禁令，惡
    性非輕，並審酌被告施用毒品之期間長短以及其犯後雖曾一度否認犯行，惟嗣後
    均已知坦承錯誤，態度尚可等一切情狀，量處如主文所示之刑。末查，扣案之白
    粉二包（第一包淨重０‧一六公克，包裝重０‧三二公克；第二包淨重０‧一二
    公克，包裝重０‧三八公克）乃第一級毒品海洛因，業經法務部調查局鑑定在案
    ，有該局之鑑定通知書（該局調科壹字第120012755、120012756號函）二份在卷
    可憑，其既屬違禁物，爰依毒品危害防制條例第十八條第一項前段規定宣告沒收
    銷燬之；再扣案之注射針筒二支乃被告甲○○所有供施用第一級毒品海洛因之用
    ，業據被告甲○○坦認不諱，既為供被告犯罪所用之物品，爰依刑法第三十八條
    第一項第二款之規定予以沒收，附此敘明。
三、公訴意旨雖僅以被告於九十二年三月十三日、十六日、二十一日等三日當日或往
    前回溯四、五日以內，曾各有施用第一級毒品海洛因之犯行，惟被告業於本院審
    理時坦承自九十二年二月底起至九十按年三月二十一日第三度遭查獲當天，有以
    平均每天二次之頻率施用第一級毒品海洛因之紀錄，則被告甲○○所供出之其餘
    施用毒品之犯行，因與本件有連續犯之裁判上一罪關係，本院自得一併予以審酌
    ，附此敘明。
據上論斷，應依刑事訴訟法第二百九十九條第一項前段，毒品危害防制條例第十條第
一項、第十八條第一項前段、第二十條第三項，刑法第十一條、第五十六條、第三十
八條第一項第二款，判決如主文。
中      華      民      國      九十二      年    六    月    二十五    日
                            臺灣臺中地方法院刑事第七庭
                                        法  官 林學晴
右正本證明與原本無異。
如不服本判決，應於送達後十日內向本院提出上訴狀（須附繕本），上訴於臺灣高等
法院臺中分院。
                                        書記官
中      華      民      國      九十二      年    六    月    二十五    日
附錄論罪科刑法條
毒品危害防制條例第十條
施用第一級毒品者，處六月以上五年以下有期徒刑。
施用第二級毒品者，處三年以下有期徒刑。


司法院資訊處製作；財團法人民間司法改革基金會備份。
